臺灣高雄地方法院刑事判決
                                      110年度訴字第816號
                                      111年度訴字第31號
公  訴  人  臺灣高雄地方檢察署檢察官            
被      告  吳宗訓
指定辯護人  本院公設辯護人黃文德
上列被告因毒品危害防制條例案件，經檢察官提起公訴（110 年
度偵字第13419 號、第20363 號、第25841 號），本院合併審理
判決如下：
    主  文
吳宗訓犯如附表一編號1 至3 所示之罪，共參罪，附表一編號3
部分為累犯，各諭知如附表一編號1 至3 主文欄所示之罪刑及沒
收。應執行有期徒刑伍年拾月。
    事  實
一、吳宗訓明知經毒品危害防制條例第2 條第2 項第2 款規定為
    第二級毒品之甲基安非他命係依法列管之毒品，不得非法持
    有及販賣，竟仍基於販賣第二級毒品以營利之犯意，分別於
    附表一編號1 至3 所示時間、地點，以所示方式，販賣甲基
    安非他命予王修宇（1 次）、黃天昇（1 次）及張育維（1
    次）既遂。
二、嗣就附表一編號1 部分，王修宇於民國110 年4 月8 日16時
    35分許，因持有甲基安非他命為警逮捕，繼而供出毒品來源
    ，經警調閱監視器錄影畫面而循線查獲。附表一編號2 、3
    部分，則經警方聲請通訊監察，並於110 年9 月8 日8 時19
    分，持本院核發之搜索票，前往吳宗訓位在高雄市前鎮區瑞
    春街之居所執行搜索，當場扣得如附表二所示之物而查獲。
三、案經高雄市政府警察局苓雅分局、憲兵指揮部屏東憲兵隊移
    送臺灣高雄地方檢察署檢察官偵查起訴。
    理  由
壹、證據能力部分被告以外之人於審判外之陳述，雖不符前4 條
    之規定，而經當事人於審判程序同意作為證據，法院審酌該
    言詞陳述或書面陳述作成時之情況，認為適當者，亦得為證
    據，刑事訴訟法第159 條之5 第1 項定有明文。本判決所引
    各項傳聞證據，雖係被告以外之人審判外陳述，然均經當事
    人及辯護人於本院審理時同意作為證據，復審酌該等證據方
    法作成時並無違法不當或證明力明顯過低之瑕疵，依前開規
    定俱有證據能力。又本院所引之非供述證據，與本案均有關
    聯性，且查無違反法定程序取得之情，依刑事訴訟法第158 
    條之4 反面解釋，亦均有證據能力。
貳、認定事實所憑之證據及理由
一、上開事實，業據被告於警詢、偵查中及本院審理時坦承不諱
    （憲一卷第5 頁至第12頁、偵一卷第67頁至第68頁、偵二卷
    第25頁至第29頁、訴一卷第272 頁），核與證人即購毒者王
    修宇、黃天昇及張育維於警詢、偵查中證述之情節相符（警
    卷第45頁至第47頁、憲二卷第99頁至第105 頁、他一卷第15
    頁至第24頁、第45頁至第47頁、偵二卷第83頁至第85頁、第
    91頁至第97頁、第135 頁至第137 頁），並有證人王修宇11
    0 年4 月8 日簽署之自願受搜索同意書、高雄市政府警察局
    苓雅分局110 年4 月8 日搜索扣押筆錄、扣押物品目錄表、
    扣押物品收據、查獲現場暨扣押物品照片、證人王修宇以LI
    NE暱稱「王小修」與被告LINE暱稱「騙擠羅賴嘛頭」之LINE
    對話紀錄截圖、被告LINE大頭貼照片、被告住所外觀照片、
    監視器錄影畫面截圖、指認犯罪嫌疑人紀錄表、犯罪嫌疑人
    指認表、真實姓名對照表、高雄市○○○○○○○○○○○路○○○○○○○○○
    ○○○○○○○○路○○○○○○○號查詢機車駕駛人表、維也納花園汽車
    旅館之Google街景圖、就被告位在高雄市前鎮區瑞春街居所
    之蒐證影片及Google街景圖、本院110 年聲搜字第999 號搜
    索票、屏東憲兵隊110 年9 月8 日搜索扣押筆錄、扣押物品
    目錄表、扣押物品收據、扣押物品照片、憲兵指揮部刑事鑑
    識中心110 年9 月23日鑑定書、毒品案件犯罪嫌疑人電話紀
    錄表、被告吳宗訓與證人黃天昇之通訊監察譯文表、臺灣高
    雄地方檢察署鑑定許可書、勘察採證同意書、屏東縣政府警
    察局屏東分局偵查隊檢體監管記錄表、屏東縣政府警察局屏
    東分局偵辦毒品案件涉嫌人尿液採證姓名代號對照表（尿液
    檢體編號：屏偵查00000000）、正修科技大學超微量研究科
    技中心110年10月5日尿液檢驗報告（原始編號：屏偵查0000
    0000）、證人黃天昇持用門號00000000000 之申登人資料、
    高雄市○○○○○○鎮○○○○○○○○○號與真實姓名對照表、高雄市政
    府警察局前鎮分局110 年度偵辦毒品案件尿液採證代碼表（
    代號：I-110142）、正修科技大學超微量研究科技中心110
    年9月22日尿液檢驗報告（原始編號：I-110142）、被告及
    證人張育維之微信軟體個人資料在卷足稽（警卷第9 頁至第
    18頁、第24頁至第30頁、第57頁至第65頁、第103頁至第105
    頁、憲一卷第13頁至第19頁、第35頁至第46頁、第77頁、憲
    二卷第27 頁至第31頁、第81頁、第107頁至第111頁、第113
    頁、第119頁、第123頁、第131頁、第167頁至第169頁、第1
    81頁、他一卷第25頁至第38頁、第39頁至第41頁、偵二卷第
    81頁、第105頁至第109頁、第121頁至第123頁、第141頁至
    第142頁、第145 頁），足認被告前開任意性自白與事實相
    符，堪予採認。
二、所謂販賣，僅須行為人主觀上有營利意圖，至實際上是否已
    經獲利，則非所問，且販賣者從各種「價差」、「量差」或
    「純度」謀取差額為利潤之方式，或有差異，然其所圖利益
    之非法販賣行為目的，並無二致。且政府為杜絕毒品危害人
    民而再三宣導，查禁森嚴且重罰不予寬貸，對於毒品之禁絕
    ，應為民眾所熟悉，毒品更屬量微價高之物，依一般社會通
    念，販賣行為在通常情形下均係以牟利為其主要誘因及目的
    ，當無可能甘冒遭查獲之重大風險，取得毒品後仍按同一價
    量轉售之理，參以被告與附表一所示各購毒者均非至親好友
    ，並於警詢時自述附表一編號3 販賣之毒品，係以新臺幣（
    下同）6,000 元之價格，向微信暱稱「小柚子」之人，購買
    毛重約3.8 公克之甲基安非他命等語（憲一卷第22頁）。其
    再以2,000 元之價格，販賣0.5 公克之甲基安非他命予證人
    張育維，從中賺取價差，堪認被告如附表一所示各次販賣毒
    品犯行，均係基於營利之意圖所為。
三、從而，本案事證明確，被告本案犯行均堪認定，俱應依法論
    科。
參、論罪科刑
一、罪名及罪數核被告就附表一編號1 至3 所為，均係犯毒品危
    害防制條例第4 條第2 項之販賣第二級毒品罪。其於販賣前
    持有毒品之低度行為，應為販賣之高度行為所吸收，均不另
    論罪。被告所犯前揭3 次犯行，時間均有明顯間隔，顯係基
    於各別之犯意及行為而為，應予分論併罰。
二、刑之加重減輕事由
  ㈠累犯部分被告前因毒品危害防制條例案件，經本院以109 年
    度簡字第3690號判處有期徒刑2 月確定，於110 年4 月26日
    易科罰金執行完畢一節，有臺灣高等法院被告前案紀錄表附
    卷可稽。其受徒刑之執行完畢後，5 年以內故意再犯本件有
    期徒刑以上之附表一編號3 所示之罪，為累犯。並衡酌上開
    前罪與後罪之犯罪類型、態樣、手段、所侵害法益、責任非
    難程度及犯罪時間，再斟酌被告所反應之人格特性，暨權衡
    各罪之法律目的、罪刑相當原則及相關刑事政策，並依司法
    院大法官第775 號解釋意旨為整體評價裁量後，尚不生被告
    以累犯所處之刑罰超過其所應負擔罪責，人身自由因此遭受
    過苛侵害之情形，除法定刑為無期徒刑部分依法不得加重外
    ，依刑法第47條第1 項規定，加重其刑。
  ㈡偵審自白部分犯毒品危害防制條例第4 條至第8 條之罪於偵
    查及歷次審判中均自白者，減輕其刑，同條例第17條第2 項
    定有明文。被告就附表一編號1 至3 所示犯行，於偵查及本
    院審理時均自白不諱，爰依毒品危害防制條例第17條第2 項
    規定，均予減輕其刑。
  ㈢供出毒品來源部分犯本條例第4 條至第8 條、第10條或第11
    條之罪，供出毒品來源，因而查獲其他正犯或共犯者，減輕
    或免除其刑，毒品危害防制條例第17條第1 項定有明文。所
    謂「供出毒品來源，因而查獲」，係指被告翔實供出毒品來
    源之具體事證，因而使有偵查犯罪職權之公務員知悉而對之
    發動偵查，並因而查獲者而言。經查：
  ⒈本案被告就附表一編號3 所示犯行，供稱其毒品來源係微信
    暱稱「小柚子」之魏廷祐，員警並因被告之供述，查獲魏廷
    祐於110 年8 月8 日3 時許，販賣第二級毒品予被告之犯行
    ，有憲兵指揮部屏東憲兵隊111 年1 月26日函暨所附刑事案
    件調查移送書及調查筆錄在卷足稽（訴二卷第69頁至第84頁
    ）。是認此部分員警確係因被告之供述而查獲其他正犯，應
    依毒品危害防制條例第17條第1 項規定，減免其刑。
  ⒉附表一編號1 部分，被告未能確定毒品來源身分（訴一卷第4
    1頁、第291 頁），僅供稱：警方已經抓到上手，請法院向
    三民二分局函詢是否查獲上手等語（訴一卷第41頁）。經本
    院依聲請意旨函詢高雄市政府警察局三民第二分局，據函覆
    被告供稱其毒品來源係縣緯益等語（訴一卷第63頁）。然縣
    緯益經移送並起訴之犯行，均係與被告共同販賣毒品予他人
    ，尚無縣緯益販賣毒品予被告之相關犯行，有高雄市政府警
    察局三民第二分局111 年1 月13日函暨所附報告書及臺灣高
    雄地方檢察署檢察官110 年度偵字第9616號、第10018 號、
    第13027 號起訴書在卷可參（訴一卷第63頁至第69頁、第89
    頁至第100 頁）。再經本院調取縣緯益前開經起訴之案卷，
    檢視卷附事證時序，係因曾智誠於110 年3 月25日、4 月5
    日警詢時供出其毒品來源為綽號「縣長」之人，並指認具體
    人別，帶同員警前往縣緯益住處（訴一卷第239 頁至第254
    頁），本院再於110 年4 月16日依警方之聲請核發搜索票（
    訴一卷第171 頁），警方繼而於110 年4 月21日持本院核發
    之搜索票執行搜索，查獲縣緯益上揭犯行。被告供出毒品來
    源為縣緯益之時點，則係於110 年4 月22日（訴一卷第210
    頁至第218 頁），顯於警方查獲縣緯益之後。是警方並非因
    被告之供述而查獲縣緯益與本案相關之犯行，此部分自無毒
    品危害防制條例第17條第1 項規定之適用。
  ⒊附表一編號2 部分，被告雖供稱其毒品來源亦為綽號「小柚
    子」之魏廷祐，然魏廷祐經查獲販賣毒品予被告之犯行，與
    被告本次販賣毒品犯行，時間無從勾稽（訴二卷第69頁至第
    84頁），難認與附表一編號2 犯行有關。是此部分偵查機關
    亦未因被告之供述而查獲其他正犯或共犯，而無毒品危害防
    制條例第17條第1 項之適用。
  ㈣綜上所述，被告所犯如附表一編號3 所示之罪，有前述加重
    （累犯）、減輕其刑（毒品危害防制條例第17條第1 項、第
    2 項）之事由，應就法定刑為有期徒刑部分依法先加後減之
    ，依法不得加重之無期徒刑部分，減輕其刑。且有前述二種
    以上之減輕，依法先依較少之數減輕之，並遞減之。
三、量刑審酌爰審酌被告明知國家對於查緝毒品相關犯罪禁令甚
    嚴，且一般施用者為圖購買毒品解癮，往往不惜耗費鉅資以
    致散盡家財，非但可能連累親友，甚或鋌而走險實施各類犯
    罪，對社會治安造成潛在風險甚鉅，亦明知毒品戕害施用者
    身體健康，猶圖一己私利，為附表一所示犯行，所為助長毒
    品氾濫。惟念被告就被訴犯行均坦承不諱，犯後態度尚佳，
    並審酌其販賣毒品之數量、所得、次數、犯罪動機、手段、
    素行、於本院審理時自述高中肄業之智識程度、入監前從事
    餐飲服務業及所陳家庭經濟生活狀況（訴一卷第293 頁）等
    一切情狀，分別諭知如附表一編號1 至3 主文欄所示之刑。
    又數罪併罰之定應執行之刑，係出於刑罰經濟與責罰相當之
    考量，對犯罪行為人本身及所犯各罪之總檢視，除應考量行
    為人所犯數罪反應出之人格特性，並權衡審酌行為人之責任
    與整體刑法目的及相關刑事政策，在量刑權之法律拘束性原
    則下，採取限制加重原則，資為量刑裁量權之外部界限，並
    應受比例原則等內部界限之支配，使以輕重得宜，罰當其責
    ，俾符合法律授與裁量權之目的。被告所犯如附表一編號1 
    至3 所示各罪之犯罪時間尚屬集中，販賣對象分別係王修宇
    （1 次）、黃天昇（1 次）及張育維（1 次），實質侵害法
    益之質與量，未如形式上單從罪數所包含範圍之鉅，如以實
    質累加之方式定應執行刑，其刑度將超過其行為之不法內涵
    ，有違罪責相當性原則，另考量因生命有限，刑罰對受刑人
    所造成之痛苦程度，係隨刑度增加而生加乘效果，而非以等
    比方式增加，以隨罪數增加遞減刑罰之方式，已足以評價其
    行為之不法，爰就被告所犯之罪，定其應執行刑如主文所示
    。
四、沒收部分
  ㈠供販賣毒品所用之物
  ⒈扣案如附表二編號1 至2 所示之物，均係被告所有，供其分
    裝及秤重本案附表一編號2 至3 所示販賣毒品犯行所用，業
    據被告供承在卷（訴二卷第40頁），均應依毒品危害防制條
    例第19條第1 項規定，隨同於被告所犯如附表一編號2 至3
    所示之罪，宣告沒收。
  ⒉未扣案iphone行動電話1 支（搭配門號0000000000號SIM 卡
    ），係被告所有，供其犯附表一編號2 至3 所示犯行所用之
    物，業據被告供承在卷（訴二卷第40頁），並有相關通訊監
    察譯文可憑（憲一卷第19頁），應依毒品危害防制條例第19
    條第1 項規定，隨同於附表一編號2 至3 所示之罪，宣告沒
    收，並均依刑法第38條第4 項規定，諭知於全部或一部不能
    沒收時或不宜執行沒收時，追徵其價額。
  ㈡犯罪所得被告向附表一編號1 至3 所示購毒者收取之購毒價
    金，均為其本案犯罪所得，雖未扣案，然既經被告收取而為
    其所有，為避免其坐享不法利得，應依刑法第38條之1 第1 
    項前段、第3 項規定，隨同於所犯各罪宣告沒收，並於全部
    或一部不能沒收或不宜執行沒收時，追徵其價額。
  ㈢其餘扣案物，雖為被告所有，然均無證據足認與本案有關，
    爰均不予宣告沒收。
  ㈣刑法第51條關於數罪併罰定應執行者，將原第9 款之沒收刪
    除，且於同法第40條之2 第1 項規定宣告多數沒收者，併執
    行之。從而，就沒收已無定應執行刑之問題，本案自無庸在
    被告主文之應執行刑項下再次諭知沒收，附此敘明。
據上論斷，應依刑事訴訟法第299 條第1 項前段，判決如主文。
本案經檢察官王建中、游淑玟提起公訴，檢察官高嘉惠到庭執行
職務。
中　　華　　民　　國　111 　　年　　2 　　月　　24　　日
                  刑事第二庭  審判長法  官  吳佳頴
                                    法  官  林裕凱
                                    法  官  林于心
以上正本證明與原本無異。
如不服本判決應於收受判決後20日內向本院提出上訴書狀，並應
敘述具體理由。其未敘述上訴理由者，應於上訴期間屆滿後20日
內向本院補提理由書（均須按他造當事人之人數附繕本）「切勿
逕送上級法院」。
中　　華　　民　　國　111 　　年　　2 　　月　　24　　日
                                    書記官  莊琇晴
附錄本案論罪科刑法條：
毒品危害防制條例第4條第2項
製造、運輸、販賣第二級毒品者，處無期徒刑或十年以上有期徒
刑，得併科新臺幣一千五百萬元以下罰金。
附表一：

編號 時間 地點 購毒者 販賣或轉讓毒品方式 主文 1（本院110 訴字第816號） 110 年4 月6 日16時56分許 高雄市○○區○○路000 號3 樓吳宗訓當時居所之樓下騎樓 王修宇 吳宗訓於110 年4 月6 日13時30分許，使用LINE帳號暱稱「騙擠羅賴嘛」，與使用LINE帳號暱稱「王小修」之王修宇聯繫毒品交易事宜後，王修宇即於左列時間，前往左列地點，給付購毒價金5,000 元予吳宗訓，經吳宗訓當場交付甲基安非他命1包（約1.8 公克）予王修宇而既遂。 吳宗訓販賣第二級毒品，處有期徒刑伍年肆月。未扣案犯罪所得新臺幣伍仟元沒收，於全部或一部不能沒收或不宜執行沒收時，追徵其價額。 2（本院111 訴字第31號） 110 年2 月13日16時45分許 高雄市○○區○○路000 巷00弄0 號「維也納汽車旅館」內 黃天昇 吳宗訓於110 年2 月13日15時57分許，所持用門號0000000000號行動電話，接獲黃天昇以門號0000000000號行動電話致電，二人於電話中達成毒品交易合意後，黃天昇即於左列時間，前往左列地點，給付現金2,000 元予吳宗訓，經吳宗訓當場交付甲基安非他命1 包（約0.8公克）予黃天昇而既遂。 吳宗訓販賣第二級毒品，處有期徒刑伍年貳月。扣案如附表二編號1 至2 所示之物，均沒收。未扣案行動電話壹支（搭配門號○○○○○○○○○○號SIM 卡）及犯罪所得新臺幣貳仟元，均沒收，於全部或一部不能沒收或不宜執行沒收時，追徵其價額。 3（本院111 訴字第31號） 110 年8 月10日18時27分許 高雄市○鎮區○○街00號吳宗訓居所1 樓 張育維 吳宗訓於110 年8 月10日18時27分稍前某時，所持用門號0000000000號行動電話內之「微信」帳號暱稱「未完的承諾」，接獲張育維「微信」帳號暱稱「藍賈竹」致電，二人於電話中達成毒品交易合意後，張育維即於左列時間，前往左列地點，給付現金2,000 元予吳宗訓，經吳宗訓當場交付甲基安非他命1 包（約0.5 公克）予張育維而既遂。 吳宗訓販賣第二級毒品，累犯，處有期徒刑貳年。扣案如附表二編號1 至2 所示之物，均沒收。未扣案行動電話壹支（搭配門號○○○○○○○○○○號SIM 卡）及犯罪所得新臺幣貳仟元，均沒收，於全部或一部不能沒收或不宜執行沒收時，追徵其價額。 


附表二（扣案物）：

編號 扣案物品 數量 1 電子磅秤 1臺 2 夾鏈袋 1批 3 吸食器 1組 4 OPPO行動電話（含門號0000000000號行動電話SIM 卡） 1支 5 毒品 3包 


〈卷證索引〉

本院110年度訴字第816號卷部分   1 高雄市政府警察局苓雅分局高市警苓分偵字第11072035600號刑案偵查卷宗 警卷 2 臺灣高雄地方檢察署110年度他字第3152號卷 他一卷 3 臺灣高雄地方檢察署110年度他字第3278號卷 他二卷 4 臺灣高雄地方檢察署110年度偵字第13419號卷 偵一卷 5 臺灣高雄地方檢察署110年度查扣字第699號卷 查扣一卷 6 臺灣高雄地方檢察署110年度查扣字第978號卷 查扣二卷 7 本院110年度訴字第816號卷 訴一卷 本院111年度訴字第31號卷部分   8 屏東憲兵隊憲隊屏東字第1100067236號卷 憲一卷 9 屏東憲兵隊憲隊屏東字第1100086700號卷 憲二卷 10 臺灣高雄地方檢察署110年度偵字第20363號卷 偵二卷 11 臺灣高雄地方檢察署110年度偵字第25841號卷 偵三卷 12 臺灣高雄地方檢察署110年度查扣字第1440號卷 查扣三卷 13 臺灣高雄地方檢察署110年度查扣字第1855號卷 查扣四卷 14 本院111年度訴字第31號卷 訴二卷